【裁判字號】    97,易,336
【裁判日期】    970711
【裁判案由】    竊盜等
【裁判全文】
臺灣雲林地方法院刑事判決               97年度易字第336號
公  訴  人  臺灣雲林地方法院檢察署檢察官
被      告  乙○○
                      另案觀.
            丙○○
                      （另案在臺灣雲林第二監獄執行中）
上列被告等因竊盜等案件，經檢察官提起公訴（97年度偵字第16
72號），被告等於準備程序中就被訴事實為有罪之陳述，經告知
簡式審判程序意旨，並聽取當事人之意見後，本院合議庭裁定改
由受命法官獨任以簡式審判程序審理，判決如下：
    主  文
乙○○竊盜，累犯，處有期徒刑拾月，扣案之鑰匙壹支沒收；又
竊盜，累犯，處有期徒刑拾月，扣案之鑰匙壹支沒收。應執行有
期徒刑壹年陸月，扣案之鑰匙壹支沒收。
丙○○牙保贓物，處有期徒刑陸月，如易科罰金，以新臺幣壹仟
元折算壹日。
    犯罪事實及理由
壹、程序事項：
    本件經被告乙○○、丙○○於準備程序期日為有罪之陳述，
    經受命法官告知簡式審判程序之旨，並聽取當事人之意見後
    ，本院認無不得或不宜改依簡式審判程序進行之處，爰依刑
    事訴訟法第273 條之1 第1 項，裁定由受命法官獨任進行簡
    式審判程序，則依據刑事訴訟法第273 條之2 、同法第159
    條第2 項之規定，不適用傳聞法則有關限制證據能力之相關
    規定，合先敘明。
貳、實體事項：
一、構成犯罪事實：
  (一)乙○○前於民國95年間因妨害自由案件，經本院於96年3 月
    30日，以95年度訴字第952 號判處有期徒刑5 月確定，嗣經
    減為有期徒刑2 月又15日，甫於96年10月23日易科罰金執行
    完畢。詎仍不知悔改，復基於意圖為自己不法所有之犯意，
    先於97年3 月25日凌晨1 時許，在雲林縣崙背鄉○○村○○
    路16-5號旁，見林俊旗所有，而由甲○○保管，車牌號碼NC
    -0005 號之自用小客車1 部停放該處，未懸掛車牌，門也未
    上鎖，乃趁無人注意之際，以其所有之自備鑰匙1 支，發動
    引擎開走而竊取之。得手後，先將該車停放在雲林縣崙背鄉
    舊庄村頂厝52-1號旁空地。並另起同上犯意，再於97年3 月
    25日凌晨4 時許，在雲林縣崙背鄉○○村○街42號旁，見丁
    ○○所有之車牌號碼4700-MA 號自用小客車停放該處，無人
    看管，乃趁無人注意之際，以同上鑰匙1 支，開啟車門入內
    後發動引擎開走而竊取之。得手後，另將該車停放在雲林縣
    麥寮鄉麥寮公園前空地。於97年3 月25日上午10時許，乙○
    ○先聯絡不知情之報廢車回收業者洪明意及馮黃娟（均另由
    檢察官為不起訴處分），稱有報廢車欲出售，洪明意及馮黃
    娟遂於同日上午10時30分許前往察看車況，雙方談妥後，乙
    ○○乃將車牌號碼NC-0005 號之自用小客車，以新臺幣（下
    同）6,000 元之代價，售予洪明意及馮黃娟，並約妥稍晚再
    將車拖走回。
  (二)因乙○○於同日上午已出售1 部車，唯恐遭人起疑，乃委由
    友人丙○○代為出售另1 部贓車。詎丙○○明知車牌號碼47
    00-MA 號自用小客車係乙○○所竊取之贓車，竟仍基於牙保
    贓物之犯意，接受乙○○之託，於97年3 月25日下午6 時許
    ，前往該車停放之雲林縣麥寮鄉麥寮公園前空地，先將該車
    其中1 面車牌拆卸丟棄（另1 面車牌已自行掉落），旋以電
    話聯絡不知情之洪明意及馮黃娟，稱有報廢車欲出售，洪明
    意及馮黃娟遂於同日下6 時30分許前往察看車況，雙方談妥
    後，丙○○乃將車牌號碼4700-MA 號之自用小客車，以6,50
    0 元之代價，售予洪明意及馮黃娟，並約妥稍晚再將車拖走
    ，以此方式牙保贓物，事後丙○○分得800 元，另5,700 元
    則交給乙○○。嗣於97年3 月25日晚上，洪明意、馮黃娟雇
    請不知情之拖吊業者廖名聲（業由檢察官另為不起訴處分）
    駕駛拖吊車，前往上開2 處拖吊該2 車，於同日晚上8 時40
    分許，行經雲林縣崙背鄉舊庄村頂厝52-1號旁空地前時，為
    警發覺有異攔檢盤查後，方循線查悉上情。
二、認定犯罪事實所憑之證據：
  (一)被告乙○○竊盜部分：
    上揭犯罪事實，業據告訴人甲○○、丁○○於警詢時指訴綦
    詳，復有贓物認領保管單、車籍查詢- 基本資料詳細畫面各
    2 紙及照片4 張附卷可稽，且有鑰匙1 支扣案足資佐證，並
    據被告乙○○於警詢、偵查及本院審理時坦承不諱，而被告
    乙○○之自白又核與上開積極證據相符，應可採信。綜上所
    述，本件事證明確，被告乙○○2 次竊盜犯行均應堪認定。
  (二)被告丙○○牙保贓物部分：
    上揭犯罪事實，業據證人即同案被告乙○○、證人洪明意、
    馮黃娟、廖名聲於警詢及偵查中證述綦詳，復有被告丙○○
    簽立之報廢車輛買賣切結書1 紙在卷可參，並據被告丙○○
    於本院審理時坦承不諱，而被告丙○○之自白又核與上開積
    極證據相符，應可採信。綜上所述，本件事證明確，被告丙
    ○○牙保贓物之犯行，應堪認定。
三、論罪科刑之理由：
  (一)被告乙○○2 次竊取車輛之所為，均核係犯刑法第320 條第
    1 項之竊盜罪。被告乙○○所犯上開2 罪犯意各別，應分論
    併罰。另被告丙○○所為，係犯刑法第349 條第2 項之牙保
    贓物罪。
  (二)被告乙○○前於95年間因妨害自由案件，經本院於96年3 月
    30日，以95年度訴字第952 號判處有期徒刑5 月確定，嗣經
    減為有期徒刑2 月又15日，甫於96年10月23日易科罰金執行
    完畢，有臺灣高等法院被告前案紀錄表1 份在卷可參，其於
    前開有期徒刑執行完畢後，5 年以內故意再犯本件有期徒刑
    以上之罪，為累犯，應就其2 次竊盜罪各依刑法第47條第1
    項規定，加重其刑。
  (三)爰審酌被告乙○○前有妨害自由前科，素行不良，正值青壯
    ，不思以正當途徑獲取利益，竟貪圖一己私利，竊取他人財
    物，致他人受有損害，亦破壞社會秩序，及其竊盜次數有2
    次，暨其犯後坦承犯行，態度良好等一切情狀，分別量處如
    主文所示之刑，並定其應執行之刑。另審酌被告丙○○僅國
    中畢業，教育程度不高，四肢健全，不思以正當途徑獲取所
    需，竟牙保贓物，賺取利潤，造成檢、警追查贓物之困難，
    然僅牙保1 次，牙保之贓物僅自用小客車1 臺，及其犯後於
    警詢、偵查及送審後於本院接押訊問時，均仍矢口否認犯行
    ，卸責飾詞，迄至本院審理時方坦承犯行，難認態度良好等
    一切情狀，量處如主文所示之刑，並諭知易科罰金之折算標
    準。
  (四)扣案之鑰匙1 支係供被告乙○○2 次行竊所用之物，且屬被
    告乙○○所有，業據被告乙○○供承在卷，應依刑法第38條
    第1 項第2 款規定，宣告沒收。
四、適用之法律：
  (一)刑事訴訟法第273 條之1 第1 項、第299 條第1 項前段。
  (二)刑法第320 條第1 項、第47條第1 項、第38條第1 項第2 款
    、第51條第5 款、第349 條第2 項、第41條第1 項前段。
  (三)刑法施行法第1 條之1 第1 項、第2 項前段。
本案經檢察官梁義順到庭執行職務。
中    華    民    國    97    年    7     月    11    日
                  刑事第二庭  法  官  廖淑華
以上正本證明與原本無異。
如不服本判決，應於判決收受後10日內，向本院提出上訴狀（須
附繕本）。
                              書記官  張菀純
中    華    民    國    97    年    7     月    11    日
附錄本案論罪科刑法條全文：
刑法第320 條：（普通竊盜罪、竊佔罪）
意圖為自己或第三人不法之所有，而竊取他人之動產者，為竊盜
罪，處5 年以下有期徒刑、拘役或5 百元以下罰金。
意圖為自己或第三人不法之利益，而竊佔他人之不動產者，依前
項之規定處斷。
前二項之未遂犯罰之。
刑法第349 條：（普通贓物罪）
收受贓物者，處3 年以下有期徒刑、拘役或5 百元以下罰金。
搬運、寄藏、故買贓物或為牙保者，處5 年以下有期徒刑、拘役
或科或併科1 千元以下罰金。
因贓物變得之財物，以贓物論。


司法院資訊處製作；財團法人民間司法改革基金會備份。
